# 请教陈版主：信托公司发行信托产品发售服务费确认时点的问题

提问人：sj2005240411 时间：2020-07-17 08:05:11
陈版主您好，想请教您一下信托公司发行信托产品发售服务费确认时点的问题。
一、信托业务模式描述：通过信托平台为融资方募集资金供其使用，收取融资方的服务费。比如： 2 年期合同，服务费的支付：每年初支付本年度发售服务费。需信托公司履行的义务： 1 、按规定时间集齐资金放款。 2 、监管融资方的资金使用（包括不限于复核融资方UK出款）。 3 、按期将融资方交付的利息支付给资金提供方。 4 、在融资方出现风险时代为提起诉讼。 5 、产品到期分配本息。
二、请教陈版主的问题：发售服务费应该在募集完成放款的时点确认还是应该在整个合同期间分期确认。
1 、根据《企业会计准则 14 号—收入》第四条企业应当在履行了合同中的履约义务，即在客户取得相关商品控制权时确认收入。取得相关商品控制权，是指能够主导该商品的使用并从中获得几乎全部的经济利益。
我认为在信托公司在完成募集放款的义务后，融资方即对资金取得了100%的控制权。满足收入确认条件。后期信托公司履行的账户监管义务、付息义务、代为诉讼义务、分配本息义务均为信托公司为资金提供方履行的义务，而非为融资方提供的服务，并且这些服务无法影响融资方对资金的控制权。
2 、第十一条满足下列条件之一的，属于在某一时段内履行履约义务；否则，属于在某一时点履行履约义务：
（一）客户在企业履约的同时即取得并消耗企业履约所带来的经济利益。
（二）客户能够控制企业履约过程中在建的商品。
（三）企业履约过程中所产出的商品具有不可替代用途，且该企业在整个合同期间内有权就累计至今已完成的履约部分收取款项。
对应上述条文，我认为：
①融资方无法在信托公司为其募集资金的过程中取得并消耗信托公司履约所带来的经济利益。也无法在合同约定的2 年内分期取得并消耗履约所带来的经济利益。而是在募集完成的时点即取得了履约带来的经济利益。
②融资方无法控制信托在募集过程中的资金；另外信托在募集成功后合同期 2 年内，未为融资方提供融资及其他履约义务。
③信托公司履约过程中募集的资金不具有不可替代用途，也无法就整个合同期间内累计至今已完成的履约部分收取款项。
综上，我认为信托公司发售服务费的收入应该在完成募集资金并放款的时点确认收入，而非在整个合同期内分期确认收入。请教陈版主，我这样的理解是否正确？非常感谢。

回答人：chenyiwei
如果没有其他需考虑的因素，则信托公司在前期（募集资金到位前）提供的融资服务和后续资金发放后直到收回本息之前提供的监管、付息、代为诉讼、代为分配本息等服务，可以作为两项履约义务，将服务费总额适当分解到这两项履约义务，前者如你所述作为一个时点履行的履约义务，后者在一段时间内履约。
如果后面一项履约义务对应的成本显著不重大的，则基于重要性原则，也可以简化处理，合并为一项履约义务，但在确认收入时需为预计的后续成本足额确认预计负债。